臺灣花蓮地方法院刑事判決
111年度簡上字第2號
上  訴  人  臺灣花蓮地方檢察署檢察官
上  訴  人   
即  被  告  吳沛育



選任辯護人  曾炳憲律師	 
上列上訴人因被告毀損案件，不服本院111年度花簡字第298號，
中華民國110年12月10日第一審刑事簡易判決（聲請簡易判決處
刑案號：110年度偵字第3110號），提起上訴，本院管轄之第二
審合議庭判決如下：
    主  文
上訴駁回。
吳沛育緩刑二年。
    犯罪事實
一、吳沛育為將所租用之花蓮縣○○鄉○○路0段000號空地返還與地
    主，明知停放上址空地之車牌號碼00-0000號自用小貨車為
    劉興堂所有，竟基於毀損之犯意，於民國110年5月6日，在
    上址委由宏銓資源回收場報廢回收，足生損害於劉興堂，並
    獲得新臺幣（下同）6千元之車體回收費。
二、案經劉興堂訴由花蓮縣警察局吉安分局報告臺灣花蓮地方檢
    察署檢察官偵查後聲請以簡易判決處刑。
　　理  由
一、審理範圍
　㈠對於簡易判決有不服者，得上訴於管轄之第二審地方法院合
    議庭，並準用刑事訴訟法第348條第3項之規定，得明示僅就
    判決之刑提起上訴，刑事訴訟法第348條第3項、第455條之1
    第1項、第3項分別有明文規定。
　㈡上訴人即被告吳沛育及其辯護人、檢察官均已表明本案係針
    對原判決之量刑上訴（見本院卷第33、261頁），因而原判
    決所認定之犯罪事實與論罪部分已確定，非本院審理範圍，
    合先敘明。
二、上訴駁回之理由
　㈠本案原審就被告及檢察官上訴部分，以被告有如犯罪事實所
    示之毀損犯行，因而審酌包括被告坦承犯行，因告訴人無意
    願和解而未能與告訴人達成和解，並賠償告訴人損害，及毀
    損標的價值非鉅，暨其他與刑法第57條相關之量刑因子，在
    法定刑內，判處被告拘役50日並諭知如易科罰金之折算標準
    ，經核所為量刑尚屬妥適，並無顯不相當之情事，應予維持
    。
　㈡檢察官上訴意旨雖以被告犯後未賠償告訴人，且犯後態度惡
    劣為由，指摘原審量刑過輕等語，惟被告於歷次警、偵訊，
    均坦認毀損犯行（警卷第11頁，偵卷第26、97至98頁），且
    表示願與告訴人和解，並賠償告訴人損失，惟因告訴人無意
    願始未達成和解（見偵卷第26、38頁），犯後態度尚難謂差
    ，是檢察官上訴意旨，似有誤會；被告上訴及辯護人辯護意
    旨則以原審未究明被告犯罪動機非劣、未能與告訴人達成和
    解不可歸責於被告及被告經濟狀況困難等情，指稱原審量刑
    過重等語，惟經本院綜合判斷，此部分縱納入量刑審酌事項
    ，對原判決之量刑仍不生影響。是檢察官及被告上開部分之
    上訴均無理由，應予駁回。　
三、緩刑之宣告暨沒收
　㈠被告於本案前未曾受有期徒刑以上刑之宣告，有臺灣高等法
    院被告前案紀錄表在卷可憑（見本院卷第43頁），考量被告
    犯後坦承犯行，並於本院審理中與告訴人達成和解，並已履
    行告訴人所要求捐款3萬元予公益團體之和解條件，有本院
    公務電話紀錄1紙、收據及匯款證明文件在卷可查（見本院
    卷第243、271至283頁），雖被告尚未將本案犯罪所得即車
    體回收費6千元返還與告訴人，然考其原委，實因斯時告訴
    人拒與被告商談和解所致，非可歸責被告（見偵卷第26頁，
    本院卷第266頁），兼衡被告在困頓之經濟現狀下（見本院
    卷第21至25頁），仍依約履行上開和解條件以期告訴人諒解
    ，且為履行該和解條件所支出之金錢已足以完全剝奪所獲致
    之犯罪所得，足見被告悛悔之心，信經此偵、審程序及刑之
    宣告後，應能知所警惕而無再犯之虞；復審酌告訴人同意給
    予被告緩刑等語之意見，有上開電話紀錄1紙可憑（見本院
    卷第243頁)及檢察官之意見（見本院卷第268至269頁），本
    院認被告所受刑之宣告以暫不執行為當，爰依刑法第74條第
    1項第1款，予以宣告緩刑2年，以啟自新。
　㈡被告因本案犯行而獲致6千元之車體回收費，雖屬犯罪所得應
    予沒收，然被告業與告訴人達成和解，並已履行和解條件，
    已如前述，本院認此已達到沒收制度剝奪被告犯罪所得之立
    法目的，如仍諭知沒收或追徵，將使被告承受過度之不利益
    ，顯屬過苛，爰依刑法第38條之2第2項規定，不予宣告沒收
    及追徵。原審判決雖漏未交代沒收部分，惟此並不影響犯罪
    事實、理由之認定結果及判決本旨，本院認逕予補充說明即
    足，尚無庸執為撤銷之原因，併此敘明。　　
據上論斷，應依刑事訴訟法第455條之1第1項、第3項、第373條
、第364條、第368條，判決如主文。
本案經檢察官張君如聲請簡易判決處刑，檢察官曹智恒到庭執行
職務。
中　　華　　民　　國　　111 　年　　10　　月　　12　　日
　　　　　　　　　刑事第三庭   審判長法  官    吳明駿
　　　　　　　　　
　　　　　　　　　                   法　官    林敬展
　　　　　　　　　　　　　　　　　　 　
　　　　　　　　　                   法　官　  李珮綾
以上正本證明與原本無異。
本案不得上訴。
中　　華　　民　　國　　111 　年　　10 　月　　13　　日
　　　　　　　　　　　　　　　　書記官　陳俞汝